【裁判字號】    85,台上,3106
【裁判日期】    850627
【裁判案由】    違反懲治盜匪條例
【裁判全文】
最高法院刑事判決                              八十五年度台上字第三一○六號
    上訴人  甲○○
右上訴人因違反懲治盜匪條例案件，不服台灣高等法院台中分院中華民國八十五年四
月二十四日第二審判決（八十五年度上訴字第四一九號，起訴案號：台灣台中地方法
院檢察署八十四年度偵字第一七一一一號、一八二九五號），提起上訴，本院判決如
左：
    主  文
上訴駁回。
    理  由
按刑事訴訟法第三百七十七條規定，上訴於第三審法院，非以判決違背法令為理由，
不得為之。是提起第三審上訴，應以原判決違背法令為理由，係屬法定要件。如果上
訴理由狀並未依據卷內訴訟資料，具體指摘原判決不適用何種法則或如何適用不當，
或所指摘原判決違法情事，顯與法律規定得為第三審上訴理由之違法情形，不相適合
時，均應認其上訴為違背法律上之程式，予以駁回。本件上訴意旨略稱：(一)上訴人已
辯稱警訊時遭刑求，原審未採信上訴人此項辯解，而採信警員林榮祥、陳正直所證並
無刑求一事之證詞，自有違法。(二)證人陳享富於原審證稱：是一個叫「洪仔」之人拿
金項鍊、金手鍊各半條給伊的等語，足見上訴人並非該半條金項鍊、金手鍊之持有人
，原審僅以所謂「洪仔」、「天賜」均無詳細年籍、住址可供查證為由，而未採信陳
享富上開證詞，亦有應予調查之證據未予調查之違法。(三)共同被告王清於原審所證
其將金手鍊、金項鍊分一半予上訴人，而其所得之另一半業已滅失不存在云云，並不
足以證明上訴人持有該項贓物，原審依憑王清之供詞，及上訴人出於刑求之警訊筆
錄，作為判決基礎，亦有違法等語。
惟查上訴人確有於民國八十四年十月五日上午五時許，在台中縣沙鹿鎮○○路○段一
七六號福港理容中心前道路上，與王清共同以脅迫方式，致使李月真不能抗拒，而
劫取李女手上所戴之金手鍊、金項鍊各一條、手錶一個，得手後，認為手錶不值錢而
丟棄，金手鍊、金項鍊則扯斷各分得一半，王清所分得之金手鍊及金項鍊各一件業
已滅失而不存在，嗣甲○○持其分得之金手鍊及金項鍊各一半，於同年十月六日上午
約七時許，在台中縣龍井鄉○○路之良將電玩店內，交付陳享富，欲向陳享富以新台
幣三千元價值換取安非他命約○‧二至○‧四公克，惟尚未取得安非他命，即於同年
十月十一日下午八時二十五分許，在台中縣沙鹿鎮○○街一二九號租處為警查獲，並
在台中縣沙鹿鎮○○路玉坤田飯店停車場內之陳享富之ＸＬ－四一二號自用小客車之
車門置物箱內，扣得甲○○所分得之金手鍊及金項鍊各一半等情，業據上訴人與共同
被告王清於警訊、偵查及第一審供述綦詳，二人所供核符，並經被害人李月真於警
訊、第一審、原審，及證人陳享富於警訊證述屬實，並有贓物領據一張附卷可稽，原
審依憑前述證據，論處上訴人強盜罪刑，從形式上觀察，並無違背法令之情形存在。
上訴人於原審雖辯稱警訊遭刑求云云，惟其於偵查及第一審訊問時，仍自白強盜之犯
罪事實，且承辦警員林榮祥、陳正直亦證稱並無刑求之事，原審未認定上訴人之警訊
筆錄係出於刑求，自無違法可言。又證人陳享富於警訊已證稱係上訴人持前述分得各
半之金手鍊、金項鍊向伊換安非他命（見偵字第一七一一一號卷第一八頁背面），核
與上訴人在警訊、偵查及第一審所供相符，則原審未採信陳享富嗣後所證係「洪仔」
之人拿該金手鍊、金項鍊給伊之證詞，即難任意指為有應於審判期日調查之證據未予
調查之違法。上訴意旨，並未依據訴訟資料，具體指摘原判決不適用何種法則或如何
適用不當，徒就原審採證認事職權之適法行使，單純為事實上之爭執，其上訴為違背
法律上之程式，應予駁回。
據上論結，應依刑事訴訟法第三百九十五條前段，判決如主文。
中      華      民      國    八十五    年      六      月    二十七    日
                              最高法院刑事第三庭
                                  審判長法官  莊  登  照
                                        法官  鄭  三  源
                                        法官  洪  明  輝
                                        法官  蔡  清  遊
                                        法官  邵  燕  玲
      右正本證明與原本無異
                                              書  記  官
中      華      民      國    八十五    年      七      月      四      日


司法院資訊處製作；財團法人民間司法改革基金會備份。
